【裁判字號】    99,審訴,1165
【裁判日期】    990519
【裁判案由】    毒品危害防制條例
【裁判全文】
臺灣高雄地方法院刑事判決            99年度審訴字第1165號
公  訴  人  臺灣高雄地方法院檢察署檢察官
被      告  甲○○
上列被告因毒品危害防制條例案件，經檢察官提起公訴（99年度
毒偵字第1083號）及移送併辦（99年度毒偵字第980 號），被告
就被訴事實為有罪之陳述，經告知簡式審判程序之旨，並聽取被
告與公訴人之意見後，本院合議庭裁定由受命法官獨任進行簡式
審判程序，本院判決如下：
    主  文
甲○○施用第一級毒品，處有期徒刑陸月，如易科罰金，以新臺
幣壹仟元折算壹日。又持有第一級毒品，處拘役貳拾日，如易科
罰金，以新臺幣壹仟元折算壹日；扣案第一級毒品海洛因壹包（
含包裝袋，驗前淨重零點零柒柒公克、驗後淨重零點零陸柒公克
），沒收銷燬之。
    事  實
一、甲○○前於民國97年間，因施用毒品案件，經本院裁定送觀
    察、勒戒後，認有繼續施用毒品之傾向，再裁定令入戒治處
    所施以強制戒治，嗣因強制戒治已滿6 月，經臺灣高雄戒治
    所評定戒治處遇成效合格，無繼續強制戒治之必要，於98年
    6 月11日自臺灣高雄戒治所執行完畢釋放，由臺灣高雄地方
    法院檢察署檢察官以98年度戒毒偵字第217 號不起訴處分確
    定。詎甲○○仍不知悔改，竟基於施用第一級毒品之犯意，
    於99年1 月5 日上午9 時許，在其位於高雄縣彌陀鄉○○○
    路3 巷2 之1 號住處內，以將第一級毒品海洛因置入針筒注
    射方式，施用第一級毒品海洛因1 次後，另基於持有第一級
    毒品之犯意，於同年月6 日下午5 時許，在高雄縣彌陀鄉○
    ○路2 巷巷內，以新臺幣400 元之代價，向魏明洲購買第一
    級毒品海洛因1 包（含包裝袋，驗前淨重0.077 公克、驗後
    淨重0.067 公克），經魏明洲交付予其收受而持有之。嗣於
    同日下午5 時許，在高雄縣彌陀鄉○○路與新生街口，為警
    查獲，經徵得其同意採尿送驗結果呈嗎啡、可待因陽性反應
    ，並扣得甲○○所持有而尚未及施用之上開第一級毒品海洛
    因1 包，始獲上情。
二、案經高雄市政府警察局移送臺灣高雄地方法院檢察署檢察官
    偵查起訴及移送併辦。
    理  由
一、本件被告甲○○所犯係死刑、無期徒刑、最輕本刑為3 年以
    上有期徒刑以外之罪，其於準備程序中就被訴事實為有罪之
    陳述，經本院告知簡式審判程序之旨，並聽取公訴人及被告
    意見後，合議庭裁定由受命法官獨任進行簡式審判程序，合
    先敘明。
二、訊據被告對於上揭時、地，施用第一級毒品海洛因後，再向
    魏明洲購買而持有第一級毒品海洛因之事實，均坦承不諱；
    而被告為警查獲所採之尿液檢體，經送高雄立市凱旋醫院以
    酵素免疫分析法及氣相層析質譜儀法檢驗結果，呈現嗎啡陽
    性反應，此有該醫院99年1 月25日濫用藥物尿液檢驗報告暨
    高雄市政府警察局刑警大隊偵六隊偵辦毒品案尿液採證代碼
    對照表（尿液代號：L16-016 號）各1 份附卷可稽；且扣案
    之白色粉末1 包，經送高雄市立凱旋醫院鑑驗之結果，確含
    有第一級毒品海洛因成分（驗前淨重0.077 公克、驗後淨重
    0.067 公克）無訛，有高雄市立凱旋醫院99年1 月19日濫用
    藥物成品檢驗鑑定書1 份在卷可佐，是被告上揭施用第一級
    毒品，以及持有第一級毒品之犯行，均堪認定，應予依法論
    科。
三、核被告所為，係犯毒品危害防制條例第10條第1 項之施用第
    一級毒品罪、同條例第11條第1 項之持有第一級毒品罪。被
    告於99年1 月5 日上午9 時許前，持有第一級毒品之低度行
    為，應為其後施用第一級毒品之高度行為所吸收，故不另論
    該部分之持有毒品罪。惟被告於99年1 月6 日下午5 時許，
    向魏明洲購買第一級毒品海洛因之行為，係發生在被告前揭
    施用第一級毒品之後，堪認被告前揭施用第一級毒品之犯行
    ，與被告事後向魏明洲購買而持有第一級毒品之犯行，犯意
    各別，而應予分論併罰。又被告於99年1 月6 日，接受警詢
    時，自白其施用第一級毒品海洛因之事實，此有被告同日警
    詢筆錄1 份在卷可佐，是被告對於未經發覺之施用第一級毒
    品犯罪，自首而接受裁判，合於刑法第62條前段自首之規定
    ，爰減輕其刑。本院審酌被告曾因違反肅清煙毒條例、麻醉
    藥品管理條例案件，經法院判刑確定之紀錄，雖不構成累犯
    ，嗣又因施用毒品案件，經觀察、勒戒及強制戒治程序，由
    檢察官不起訴處分，有臺灣高等法院被告前案紀錄表1 份在
    卷可佐，詎其仍不知悛悔，再次施用毒品自戕其身，顯然缺
    乏戒絕毒品之決心，惟念及被告坦承施用及持有第一級毒品
    之事實，且其持有第一級毒品之數量不多，其施用第一級毒
    品之行為，則未害及他人，並斟酌被告之犯罪動機、手段、
    持有海洛因毒品數量以及被告之智識程度等一切情狀，分別
    量處如主文所示之刑，併均諭知易科罰金之折算標準。扣案
    之白色粉末1 包，業經高雄市立凱旋醫院鑑驗係屬第一級毒
    品海洛因無訛，已如前述，而包裝袋與其上殘留之毒品，已
    難以分析剝離，應依毒品危害防制條例第18條第1 項前段規
    定，不問屬於犯人與否，併宣告沒收銷燬之，至於送鑑耗損
    之海洛因粉末，既已滅失，自無庸再予宣告沒收銷燬之必要
    。
據上論斷，應依刑事訴訟法第273 條之1 第1 項、第299 條第1
項前段，毒品危害防制條例第10條第1 項、第11條第1 項、第18
條第1 項前段，刑法第11條、第62條前段、第41條第1 項前段、
第62條前段，判決如主文。
本案經檢察官李英霆到庭執行職務。
中    華    民    國    99    年    5     月    19    日
                  刑事第十庭  法  官  高增泓
以上正本證明與原本無異。
如不服本判決，應於收受送達後10日內向本院提出上訴書狀。
中    華    民    國    99    年    5     月    19    日
                              書記官  王淑娟
附錄本判決論罪科刑法條全文：
毒品危害防制條例第10條
施用第一級毒品者，處6月以上5年以下有期徒刑。
施用第二級毒品者，處3年以下有期徒刑。
毒品危害防制條例第11條
持有第一級毒品者，處3 年以下有期徒刑、拘役或新臺幣5 萬元
以下罰金。
持有第二級毒品者，處2 年以下有期徒刑、拘役或新臺幣3 萬元
以下罰金。
持有第一級毒品純質淨重10公克以上者，處1 年以上7 年以下有
期徒刑，得併科新臺幣1 百萬元以下罰金。
持有第二級毒品純質淨重20公克以上者，處6 月以上5 年以下有
期徒刑，得併科新臺幣70萬元以下罰金。
持有第三級毒品純質淨重20公克以上者，處3 年以下有期徒刑，
得併科新臺幣30萬元以下罰金。
持有第四級毒品純質淨重20公克以上者，處1 年以下有期徒刑，
得併科新臺幣10萬元以下罰金。
持有專供製造或施用第一級、第二級毒品之器具者，處1 年以下
有期徒刑、拘役或新臺幣1 萬元以下罰金。

司法院資訊處製作；財團法人民間司法改革基金會備份。
